【裁判字號】    88,易,942
【裁判日期】    890106
【裁判案由】    贓物
【裁判全文】
台灣苗栗地方法院刑事判決                          八十八年度易字第九四二號
    公  訴  人  臺灣苗栗地方法院檢察署檢察官
    被      告  乙○○
                丙○○
    右  一  人
    選任辯護人  張智宏律師
右列被告等因贓物案件，經檢察官提起公訴（八十八年度偵字第一五九八號），本院
判決如左：
    主  文
乙○○牙保贓物，累犯，處拘役伍拾日。
丙○○故買贓物，科罰金伍仟元，如易服勞役，以參佰元折算壹日。
    事  實
一、乙○○前於民國八十六年六月二日因違反麻醉藥品管理條例案件，經台灣新竹地
    方法院判處有期徒刑六月確定，並於八十七年二月二十六日執行完畢，詎猶不知
    悔改，明知綽號「阿祥」、「小吳」之不詳姓名年籍之男子所持有之五條大貨車
    輪胎係屬來路不明之贓物（均係甲○○於同年二月十六日凌晨一時許，在竹南鎮
    大厝里龍山八十三之十三號旁倉庫內所失竊），竟基於牙保贓物之犯意，於八十
    八年三月五日十五時許，在苗栗縣南庄鄉田美村十二鄰三十八號前，以每條輪胎
    新臺幣（下同）二千元之價格，將上開五條大貨車輪胎介紹出售予因所駕駛之車
    牌號碼Ｑ七─八三二號自用大貨車後輪爆胎而於該處等候修理之丙○○。丙○○
    明知該等輪胎均係來路不明之贓物，為貪圖便宜，竟基於故買贓物之犯意，以不
    相當之低價每條二千元，五條合計一萬元之代價予以買受。嗣於同年月八日十一
    時許，在苗栗縣南庄鄉南富村十六鄰四灣二十五之一號前，為警於丙○○所駕駛
    之前開自大貨車上查獲其前揭購得之贓物，始循線偵悉上情。
二、案經苗栗縣警察局頭份分局報請臺灣苗栗地方法院檢察署檢察官偵查起訴。
    理  由
一、訊據被告丙○○對於右揭事實坦承不諱，核與同案被告乙○○於警訊、偵查及本
    院訊問中供述之情節相符，並與被害人甲○○於警訊、偵查及本院訊問中指述失
    竊情節相符，且有贓物認領保管單一紙、台灣萬代輪胎股份有限公司出貨單影本
    二紙、價目表影本一紙附卷可資佐證，足認被告丙○○之自白確與事實相符。訊
    據被告乙○○坦承有於右揭時地介紹買賣上開五條輪胎之事實，核與同案被告丙○○於警訊、偵查及本院審理中供述之情節相符，並與被害人甲○○於警訊、偵
    查及本院訊問中指述失竊情節相符，復有前開贓物認領保管單一紙、台灣萬代輪
    胎股份有限公司出貨單影本二紙、價目表影本一紙附卷可稽，足認被告乙○○此
    部分之自白應與事實相符。被告乙○○雖矢口否認有何牙保贓物之犯行，辯稱：
    伊不知該等輪胎為贓物云云。然查，綽號「阿祥」、「小吳」之不詳姓名年籍之
    男子為被告乙○○於新竹少監服刑時認識之朋友，迭據被告乙○○於警訊、偵查
    及本院訊問中供述綦詳，且被告乙○○尚曾問該二人輪胎之來源，惟渠等未說等
    情，亦據被告乙○○於本院訊問中供述在卷（參見本院八十八年十一月二十九日
    訊問筆錄），顯見被告乙○○應係明知該二人非以從事輪胎買賣為業，亦應知該
    等輪胎係屬來路不明之贓物無訛，抑且參以輪胎之買賣從未與聞有駕車兜售之交
    易型態，為眾所週知之事實，則若謂被告乙○○於該綽號「阿祥」、「小吳」之
    人駕車前往託其代為介紹買賣之際，不知該等輪胎為贓物，孰能置信？是被告乙○○前開所辯，顯無可採。事證明確，被告二人犯行均堪認定，均應予依法論科
    。
二、核被告乙○○所為，係犯刑法第三百四十九條第二項之牙保贓物罪，被告丙○○
    所為，係犯刑法第三百四十九條第二項之故買贓物罪。查被告乙○○前於八十六
    年六月二日因違反麻醉藥品管理條例案件，經台灣新竹地方法院判處有期徒刑六
    月確定，並於八十七年二月二十六日執行完畢，有台灣苗栗地方法院檢察署刑案
    資料查註紀錄表及本院被告全國前案紀錄表各一紙在卷可憑，其於有期徒刑之執
    行完畢後五年以內復犯有期徒刑以上之本罪，為累犯，應依刑法第四十七條之規
    定加重其刑。爰審酌被告二人之素行、被告乙○○受朋友之託肇致犯罪、被告丙○○因一時貪圖便宜而犯罪、被告二人犯罪之手段、所生危害及被告乙○○犯後
    猶飾詞否認犯行，被告丙○○坦承犯行，已知悔悟之態度等一切情狀，分別量處
    如主文所示之刑，被告丙○○部分並諭知易服勞役之折算標準，以示懲儆。
三、被告乙○○經合法傳喚無正當理由不到庭，本院認本件係應科拘役之案件，爰不
    待其到庭陳述逕行判決。
據上論斷，應依刑事訴訟法第二百九十九條第一項前段、第三百零六條、刑法第三百
四十九條第二項、第四十七條、第四十二條第二項、罰金罰鍰提高標準條例第一條前
段、第二條，判決如主文。
本案經檢察官絲漢德到庭執行職務。
中      華      民      國    八十九    年      一      月      六      日
                                        臺灣苗栗地方法院刑事庭
                                            法  官  王 萬 金
右正本證明與原本無異。
如不服本判決，應於判決送達後十日內向本院提出上訴狀( 應附繕本 )，上訴於
臺灣高等法院台中分院。
                                            書記官  陳 蕙 楠
中      華      民      國    八十九    年      一      月      十      日
參考法條：
刑法第三百四十九條第二項：搬運、寄藏、故買贓物或為牙保者，處五年以下有期徒
                          刑、拘役或科或併科一千元以下罰金。


司法院資訊處製作；財團法人民間司法改革基金會備份。
